臺灣高等法院高雄分院刑事判決　　　　　九十二年度上訴字第二一九二號
　　上　訴　人
　　即　被　告　甲○○
　　選任辯護人　劉新安律師
右上訴人因違反毒品危害防制條例案件，不服臺灣高雄地方法院九十一年度訴字第八
二九號中華民國九十二年八月二十九日第一審判決（起訴案號：臺灣高雄地方法院檢
察署九十年度偵字第一六六二九號），提起上訴，本院判決如左：
      主      文
原判決關於甲○○販賣第一級毒品部分及定執行刑均撤銷。
甲○○被訴販賣第一級毒品部分無罪。
      理      由
一、公訴意旨略以：甲○○與田光華（業經原審判處有期徒刑七年四月確定）基於共
    同之犯意聯絡與行為分擔，意圖牟取不法之利益販賣第一級毒品海洛因，因毒品
    購買人蘇偉興於九十年六月十四日一時許，為警查獲施用毒品犯行後，向警方供
    稱其所施用之毒品係以其所有之0000000000號行動電話撥打至綽號「
    十三姨」0000000000號之行動電話聯絡後而約定地點交易，蘇偉興乃
    於同日十四時許（起訴書誤載為十二時許），配合警方撥打田光華所使用000
    0000000號之行動電話與田光華聯絡，佯稱欲向其購買第一級毒品海洛因
    ，並於電話中與田光華約定同日十四時三十分在高雄縣大寮鄉○○○路路麥當勞
    速食店前門口交易，故田光華乃於雙方約定之時間，由甲○○騎乘車號ＧＪ五－
    六一七號之機車搭載田光華，田光華並持海洛因一小包（驗前毛重零點二公克）
    與乘坐於由員警所喬裝為司機之計程車內之蘇偉興以新臺幣一千元（下同）之代
    價進行交易，並為埋伏於現場之員警當場逮捕，因認甲○○不無與田光華共犯毒
    品危害防制條例第四條第一項之販賣第一級毒品罪嫌云云。
二、按犯罪事實應依證據認定，無證據不得認定犯罪事實又不能證明被告犯罪者，應
    諭知無罪之判決，刑事訴訟法第一百五十四條第二項、第三百零一條第一項定有
    明文。次按證據之證明力，由法院本於確信自由判斷，但不得違背經驗法則及論
    理法則，同法第一百五十五條第一項亦有明文。再按被告之自白非出於強暴、脅
    迫或其他不乙方法且與事實相符者，得為證據，但被告或共犯之自白，不得作為
    有罪判決之唯一證據，仍應調查其他必要之證據，以察其是否與事實相符，亦為
    同法第一百五十六條第一項、第二項所明定。
三、公訴人認上訴人即被告甲○○涉有右開與田光華共同販賣第一級毒品海洛因犯行
    ，無非係以證人蘇偉興於警訊中供稱：今天中午十二時左右，我以我所有行動電
    話0000000000號打電話0000000000給十三姨，並於下午十
    三時許配合警方以釣魚方式誘捕毒販，我們是約在高雄大寮鳳林路麥當勞門口前
    交易，約十四時三十分左右，警方與我乘坐警方租用之計程車在麥當勞門口前等
    候，當時由二名男子共乘一部機車前來交易，該機車停於計程車旁問我是否找十
    三姨，我說是，我於是照警方指示拿出一千元給該男子：：：就是現在貴組接受
    警方偵訊的二名男子等語。核與承辦本案員警楊勝雄、黃金淦、喬裝為計程車司
    機之員警林志強於偵查中到庭所證情節相符；證人蘇偉興所使用之000000
    0000號行動電話，確曾於九十年六月十四日十二時四十五分至同日十四時二
    十二分之間，有多達十通之通話記錄，此有通聯紀錄一份在卷足考，是渠二人與
    蘇偉興彼此間之往來，應屬頻繁，可見證人蘇偉興於警訊中對購毒過程之證詞，
    洵屬有據，應堪採信等情，為其論據。惟訊據被告甲○○堅決否認有右開犯行，
    辯稱：伊不知道田光華要交易毒品，當時伊係在高雄縣大寮鄉忠義國小對面之遊
    藝場打電玩，田光華走過來要伊騎機車載他去找朋友，伊就載他，他說在麥當勞
    停，他身上有毒品伊不知情，警訊時警察一直問伊是否認識「十三姨」，伊說不
    認識，警察就打伊，伊在警訊時之供述並不實在等語。
四、經查：
  (一)證人蘇偉興於先後兩次於警訊中均證稱：伊施用之第一級毒品海洛因係向一位綽
    號「十三姨」之女子購買，其真實姓名伊不知情，係經朋友介紹認識，十三姨之
    連絡電話為0000000000等語，足見被告甲○○及共同被告田光華應非
    綽號「十三姨」之人。
  (二)門號0000000000號行動電話申請人為張東洲（業經檢察官處分不起訴
    ），有台灣大哥大股份有限公司（以下簡稱大哥大公司）0000000000
    號行動電話通聯紀錄在卷足憑，雖據張東洲於警訊時供稱，該電話是伊與田光華
    一起前往鳳山市○○路大哥大公司門市申請，是田光華要伊幫他申請使用，申請
    後均是田光華自己使用，伊沒有使用過該門號等語（見警卷第十五頁），即田光
    華於警訊時亦不否認有與張東洲一起前往鳳山市大哥大公司申請前開電話，惟供
    稱是張東洲要伊陪同其前往申請，張東洲沒有將該電話交伊使用，如有交伊使用
    ，伊被警抓到時，一定會查扣到該行動電話手機等語（見謷卷第十三頁）。又據
    田光華於檢察官偵查中供稱其自己之手機號碼為0000000000號（見偵
    查卷第四四頁），核與大哥大公司函復警方之資料相符（見警卷第三七頁），而
    被告甲○○於警訊時已供稱伊之行動電話號碼為0000000000號，然由
    卷附之0000000000號行動電話通聯紀錄觀之，該電話曾發話予田光華
    所有之行動電話0000000000號及被告甲○○所有之行動電話0000
    000000號（見警卷第二五、二六頁），衡情，應無自己撥號予自己之理，
    是可見該0000000000號行動電話並非由田光華或被告甲○○使用，證
    人撥打該電話購買第一級毒品海洛因之對象應非田光華或甲○○其人。
  (三)被告甲○○於警訊時因供稱：是一名綽號叫「十三」的男子於今十四日十四時十
    分許打行動電話給伊，叫伊到鳳山市灣頭南巷八十二號找他，伊和田光華就一同
    前往，到那裡時綽號「十三」的男子就拿一小包海洛因給田光華，伊就載田光華
    拿到鳳林四路麥當勞速食店前以一千元賣給坐在計程車裡的人等語（見警卷第八
    頁）；但經本院核對卷附0000000000號行動電話九十年六月十四日十
    四時十分前後之通聯紀錄，並無0000000000行動電話撥打被告甲○○
    之0000000000行動電話之事實（見警卷第三一頁），顯見被告在警訊
    時之自白核與事實不符，自不足採為不利於被告之證明。
  (四)再者，本案係因證人蘇偉興因施用第一級毒品海洛因於九十年六月十四日凌晨一
    時許為警查獲，供稱毒品係其以0000000000號行動電話撥打至綽號「
    十三姨」之0000000000號行動電話聯絡後約定地點交易，警方遂要求
    蘇偉興配合誘出販毒者，是日下午二時許，即由警員林志強喬裝計程車司機，駕
    駛計程車搭載蘇偉興（坐於司機後座），另由數名警員開一部廂型車，一部自用
    小客車隨行，由蘇偉興以其行動電話撥打「十三姨」之電話聯絡，途中經蘇偉興
    以行動電話頻頻聯絡後，約好要在高雄縣大寮鄉○○○路麥當勞速食店前交易，
    於是日下午二時三十分許，在該速食店前由甲○○騎機車搭載田光華前來，乙由
    田光華與蘇偉興交易時，林志強即開門撞機車，甲○○機車傾倒，田光華則下車
    逃跪，二人均為警逮獲等情，業據證人即警員林志強、黃金淦於本院審理時證述
    甚詳，黃金淦且稱伊在檢察官偵查中證稱看到甲○○將毒品交給後座之田光華之
    情節，係根據吸毒者之陳述，並非伊親眼目睹，伊未看到交易情形等語，則持毒
    品與蘇偉興交易者係田光華，應可確認；觀諸卷附之0000000000號行
    動電話通聯紀錄，九十年六月十四日十三時十七分四十六秒至十三時二十四分二
    十五秒有五通蘇偉興以其0000000000行動電話撥打之受話紀錄，基地
    台台址係在鳳山市○○○街，又自同日十四時六分三秒至十四時二十二分五十八
    秒，亦有四通來自蘇偉興之受話紀錄，基地台台址為大寮鄉○○路二六號，顯見
    蘇偉興於一小時內，在鳳山市及大寮鄉之間，頻頻打電話給綽號「十三姨」之人
    聯絡交易地點，而自最後一通話至被告甲○○騎機車抵達麥當勞速食店之時間約
    有七分鐘之久，該綽號「十三姨」者自有可能於最後敲定交易地點後，令田光華
    攜帶毒品前往交易，被告甲○○雖載田光華前往麥當勞速食店，但徵之證人林志
    強所陳被告甲○○機車稍微傾倒後並未逃跑，而是後座之田光華往前逃逸，伊就
    去追田光華等情，亦可證被告甲○○所辯並僅係受託載田光華前往找朋友，並不
    知毒品交易之情云云，尚堪採信。
五、綜上所述，並無確切之證據足證被告甲○○有無田光華共同販賣第一級毒品海洛
    因之犯行，原審未予詳求，遽予論罪科刑，自有未洽，被告甲○○上訴否認有販
    賣第一級毒品之犯行而指摘原判決不當，非無理由，應由本院將原判決此部分及
    定執行刑撤銷，諭知被告甲○○被訴販賣第一級毒品部分無罪。
六、原判決同案被告田光華部分及被告甲○○強制罪部分，業經判決確定，故不另論
    列，附此敘明。
據上論斷，應依刑事訴訟法第三百六十九條第一項前段、第三百六十四條、第三百零
一條第一項，判決如主文。
本案經檢察官羅建勛到庭執行職務。
中    華    民    國        九十三      年      三      月      九      日
                              臺灣高等法院高雄分院刑事第四庭
                                  審判長法官  蕭權閔
                                        法官  李嘉興
                                        法官  陳吉雄
右乙本證明與原本無異。
如不服本判決應於收受本判決後十日內向本院提出上訴書狀，其未述上訴理由者，
並得於提起上訴後十日內向本院補提理由書狀（均須按他造當事人之人數附繕本)「
切勿逕送上級法院」。
                                      書記官  黎  珍
中    華    民    國        九十三      年      三      月      十      日
                                                                      Ｈ
